臺灣高雄地方法院刑事判決　　　　　　　96年度訴字第3686號
公　訴　人　臺灣高雄地方法院檢察署檢察官
被　　　告　甲○○
　　　　　　　　　　（現於臺灣高雄第二監獄執行中）
上列被告因毒品危害防制條例案件，經檢察官提起公訴（96年度
毒偵字第5449號、96年度毒偵字第6417號），被告於本院準備程
序中為有罪陳述，經合議庭裁定由受命法官依簡式審判程序獨任
審理，本院判決如下：
    主  文
甲○○施用第一級毒品，累犯，處有期徒刑壹年，減為有期徒刑
陸月，扣案之第一級毒品海洛因壹包（含袋毛重零點貳公克；驗
前淨重零點零肆玖公克，驗後淨重零點零貳貳）沒收銷毀之；又
施用第一級毒品，累犯，處有期徒刑壹年。應執行有期徒刑壹年
肆月，扣案之第一級海洛因壹包（含袋毛重零點貳公克；驗前淨
重零點零肆玖公克，驗後淨重零點零貳貳）沒收銷毀之。
    事  實
一、甲○○前於民國90年間，因施用毒品案件，經本院以90年度
    毒聲字第2333號裁定送觀察、勒戒後，因有繼續施用毒品傾
    向，經本院先後以90年度毒聲字第3608號裁定令入戒治處所
    施以強制戒治、以90年度毒聲字第7727號裁定停止戒治，所
    餘期間付保護管束，復以90年度毒聲字第2126號裁定撤銷停
    止戒治，再令入戒治處所施以強制戒治，於91年12月11日強
    制戒治執行完畢釋放，並經臺灣高雄地方法院檢察署檢察官
    以91年度戒毒偵字第1173號為不起訴處分確定。復於92年間
    ，再因施用毒品案件，經檢察官提起公訴並聲請強制戒治，
    經本院以92年度毒聲字第6231號裁定令入戒治處所施以強制
    戒治後，因毒品危害防制條例修正而停止戒治，不構成強制
    戒治執行完畢；該施用毒品案件，則經本院以93年度訴字第
    288 號分別判處有期徒刑10月、6 月，應執行有期徒刑1 年
    3 月確定在案。入監執行後，於94年8 月9 日縮短刑期假釋
    出監並付保護管束，甫於94年8 月11日保護管束期滿，未經
    撤銷假釋，而以執行完畢論。詎其猶不知悔改，基於施用第
    一級毒品海洛因之犯意，於（一）95年10月19日凌晨3 時許
    回溯24小時之某時，在高雄市前鎮區鎮○○街165 之3 號之
    住所，施用第一級毒品海洛因1 次。嗣於95年10月18日23時
    46分許，為警在高雄市○鎮區○○路與同安路口查獲，並扣
    得第一級毒品海洛因1 包（毛重約0.2 公克；驗後淨重0.02
    2 公克）。（二）96年5 月27日19時10分許，回溯24小時內
    某時，在上開住所，施用第一級毒品海洛因1 次，嗣因其係
    毒品列管人口，於96年5 月27日經警通知到案，採尿送驗後
    ，呈嗎啡陽性反應，始悉上情。
二、案經高雄市政府警察局及高雄市政府警察局前鎮分局報請臺
    灣高雄地方法院檢察署檢察官偵查起訴。
    理  由
一、本件被告甲○○所犯均為死刑、無期徒刑、最輕本刑為3 年
    以上有期徒刑以外之罪，其於準備程序進行中，就被訴事實
    為有罪之陳述，經受命法官告知簡式審判程序之旨，並聽取
    當事人之意見後，本院合議庭裁定由受命法官獨任進行簡式
    審判程序，合先敘明。又本件卷內之物證、書證等證據，依
    同法第273 條之2 規定，不受第159 條第1 項關於傳聞法則
    規定之限制，依法均有證據能力，合先敘明。
二、上揭事實，均業據被告甲○○坦承不諱，且其於為警查獲後
    採集之尿液，經送高雄市立凱旋醫院鑑定，結果呈嗎啡及甲
    基安非他命陽性反應，有該院95年10月30日、96年6 月4 日
    濫用藥物尿液檢驗報告各1 紙附卷可稽。而海洛因於人體內
    會水解為嗎啡，再循嗎啡代謝方式排出體外，亦經行政院衛
    生署80年以第056954號函釋明確。復參以上揭扣案物品，經
    檢驗結果，確係第一級毒品海洛因（含袋毛重淨重0.5 公克
    ，驗前淨重0.284 公克，驗後淨重0.282） ，有高雄市凱旋
    醫院95年11月6 日高市凱醫驗字第2663號濫用藥物成品檢驗
    鑑定書附卷足證，則被告上開於本院審理中之自白顯與事實
    相符，堪以採信，本件均事證明確，其犯行足堪認定。
三、被告甲○○前於民國90年間，因施用毒品案件，經本院以90
    年度毒聲字第2333號裁定送觀察、勒戒後，因有繼續施用毒
    品傾向，經本院先後以90年度毒聲字第3608號裁定令入戒治
    處所施以強制戒治、以90年度毒聲字第7727號裁定停止戒治
    ，所餘期間付保護管束，復以90年度毒聲字第2126號裁定撤
    銷停止戒治，再令入戒治處所施以強制戒治，於91年12月11
    日強制戒治執行完畢釋放，並經臺灣高雄地方法院檢察署檢
    察官以91年度戒毒偵字第1173號為不起訴處分確定等情，有
    該署刑案資料查註紀錄表、全國施用毒品案件紀錄表及臺灣
    高等法院被告前案紀錄表各1 份在卷可參。被告於強制戒治
    期滿釋放後，5 年內再次施用毒品，應依法論科。
四、海洛因為毒品危害防制條例第2 條第2 項第1 款所規定之第
    一級毒品，核被告甲○○所為上開二罪，均係犯毒品危害防
    制條例第10條第1 項之施用第一級毒品。其施用第一級毒品
    前後持有毒品之低度行為，為其施用毒品之高度行為所吸收
    ，不另論罪。又被告所犯上開二罪，時間相隔數月，應屬犯
    意各別，行為互殊，應予分論併罰。另被告前因施用毒品案
    件，經本院以93年度訴字第28 8號分別判處有期徒刑10月、
    6 月，應執行有期徒刑1 年3 月確定在案，嗣入監執行，並
    於94年8 月9 日縮短刑期假釋出監並付保護管束，復94年8
    月11日保護管束期滿，未經撤銷假釋，而以執行完畢論之事
    實，有臺灣高等法院被告前案紀錄表在卷可稽，其受有期徒
    刑執行完畢後，5 年以內故意再犯本件有期徒刑以上之罪，
    均為累犯，應依刑法第47條第1 項之規定加重其刑。爰審酌
    被告前因毒品危害防制案件，經觀察勒戒、強制戒治以及刑
    罰之矯治，仍未能徹底戒絕毒品，一再施用毒品，顯見其無
    戒毒悔改之意，惟念犯後坦承犯行，且其施用毒品僅自戕一
    己之身體健康，尚未對他人造成危害等一切情狀，分別量處
    如主文所示之刑。又關於事實欄（一）之犯行，被告施用第
    一級毒品後，中華民國九十六年罪犯減刑條例業於96年6 月
    15 日 修正公布，並自同年7 月16日起施行，本件被告施用
    第一級毒品海洛因之時點係在96年4 月24日減刑基準日之前
    ，且所犯之罪核與該條例第2 條第1 項之規定相符，復無同
    條例第3 條限制減刑之除外情形，爰依該條例第2 條第1 項
    第3款 規定，減其上開宣告刑期二分之一，並與事實欄（二
    ）所示施用第一級毒品海洛因之罪刑，定其應執行之刑。另
    上開扣案物品確為第一級毒品海洛因1 包（驗後淨重0.022
    公克），業如上述，且其包裝袋已無法與毒品剝離，自均應
    依毒品危害防制條例第18條第1 項前段之規定，宣告沒收銷
    燬之；至於鑑識耗損之第一級毒品海洛因，既已滅失，爰不
    再行諭知沒收銷燬，併此敘明。
據上論斷，應依刑事訴訟法第273 條之1 第1 項、第299 條第1
項前段，毒品危害防制條例第10條第1 項、第18條第1 項前段，
刑法第11條前段、第47條第1 項、第51條第5 款，中華民國96年
罪犯減刑條例第2 條第1 項第3 款、第7 條、第11條，判決如主
文。
本案經檢察官劉慕珊到庭執行職務。
中　　華　　民　　國　　96　　年　　10　　月　　29　　日
                  刑事第四庭    法　官  王參和
以上正本證明與原本無異。
如不服本判決應於收受本判決後10日內向本院提出上訴書狀，並
應敘述具體理由，如未敘述上訴理由者，應於上訴期間屆滿後20
日內補提理由書狀於本院（均須按他造當事人之人數附繕本）「
切勿逕送上級法院」。
中　　華　　民　　國　　96　　年　　10　　月　　29　　日
　　　　　　　　　　　　　　　　書記官  陳惠玲
附錄所犯法條
毒品危害防制條例第10條第1項
施用第一級毒品者，處 6 月以上 5 年以下有期徒刑。
